# Introduction {#intro}

## ¿De que hablamos cuando hablamos de lenguaje?

Si vamos a la [wikipedia](https://es.wikipedia.org/wiki/Lenguaje): _Un **lenguaje** es un sistema de comunicación estructurado para el que existe un contexto de uso y ciertos principios combinatorios formales_. En cuanto a la [Real academia española](http://dle.rae.es/?id=N7BnIFO): la definición más general habla de la _Facultad del ser humano de expresarse y comunicarse con los demás a través del sonido articulado o de otros sistemas de signos_. Todos estos son conceptos  aplican a la totalidad de los lenguajes creados principalmente por el hombre (algunos animales manejan un lenguaje también) y los lenguajes informáticos, en definitiva, no dejan de ser otro lenguaje más. Infinitamente más limitados en el vocabulario, pero cuya finalidad sigue siendo la comunicación, principalmente entre un ser humano y una máquina.




Figures and tables with captions will be placed in `figure` and `table` environments, respectively.

```{r nice-fig, fig.cap='Here is a nice figure!', out.width='80%', fig.asp=.75, fig.align='center'}
par(mar = c(4, 4, .1, .1))
plot(pressure, type = 'b', pch = 19)
```

Reference a figure by its code chunk label with the `fig:` prefix, e.g., see Figure \@ref(fig:nice-fig). Similarly, you can reference tables generated from `knitr::kable()`, e.g., see Table \@ref(tab:nice-tab).

```{r nice-tab, tidy=FALSE}
knitr::kable(
  head(iris, 20), caption = 'Here is a nice table!',
  booktabs = TRUE
)
```

You can write citations, too. For example, we are using the **bookdown** package [@R-bookdown] in this sample book, which was built on top of R Markdown and **knitr** [@xie2015].
